臺灣彰化地方法院民事裁定
110年度小上字第7號
上  訴  人  顧耕榕  


被上訴人    呂明鋒  
上列當事人間請求清償借款事件，上訴人對於民國110年1月8日
本院員林簡易庭109年度員小字第505號第一審小額判決提起上訴
，本院裁定如下：
    主  文
上訴駁回。
第二審訴訟費用新臺幣1,500元由上訴人負擔。
    理  由
一、按對於小額程序之第一審判決提起上訴，非以違背法令為理
    由，不得為之。上訴狀內應記載上訴理由，表明原判決所違
    背之法令及其具體內容、依訴訟資料可認為原判決有違背法
    令之具體事實。民事訴訟法第436條之24第2項、第436條之2
    5定有明文。另民事訴訟法第468條、第469條第1款至第5款
    規定，於小額事件之上訴程序準用之，民事訴訟法第436條
    之32第2項亦定有明文。因此，當事人對於小額事件提起上
    訴，如依民事訴訟法第468條之規定，以第一審小額訴訟之
    判決有不適用法規或適用不當為理由時，其上訴狀或理由書
    應表明該判決所違背之法令條項，或有關解釋字號，或成文
    法以外之習慣或法理等及其具體內容，暨是依何訴訟資料合
    於該違背法令之具體事實；如以民事訴訟法第469條第1款至
    第5款所列之情形為理由時，其上訴狀或理由書應揭示合於
    該條款之具體內容，及是依何訴訟資料合於該違背法令之具
    體事實。又依民事訴訟法第436條之32第2項規定，第469條
    第6款之判決不備理由或理由矛盾之當然違背法令於小額事
    件之上訴程序並不準用，是小額事件中所謂違背法令，並不
    包含認定事實錯誤、取捨證據不當或就當事人提出之事實或
    證據疏於調查或漏未斟酌之判決不備理由情形。上訴狀或理
    由書如未依法表明者，或其所表明者與上開法條之規定不合
    時，即難認為已合法表明上訴理由，其上訴即非合法。
二、上訴意旨略以：被上訴人請訴外人莊俊龍向伊索討借款金額
    新臺幣（下同）6萬元，加計伊所另欠28萬元債務，合計34
    萬元，與伊於原審提供之清償證明所載金額相符等語，並聲
    明：㈠原判決廢棄。㈡被上訴人第一審之訴駁回。
三、觀諸前揭上訴理由，僅係將於原審所提出抗辯事由復為爭執
    ，核屬原審取捨證據、認定事實之職權行使範疇，尚非具體
    表明原判決有何不適用法規或適用不當，或民事訴訟法第46
    9條第1款至第5款所列違背法令情形，難認上訴人已對原判
    決之違背法令有具體之揭示，依前揭說明，應認上訴人之上
    訴為不合法，應予駁回。
四、本件第二審上訴費用為新臺幣1,500元，爰依民事訴訟法第4
    36條之32第1項準用同法第436條之19第1項規定，確定本件
    上訴之訴訟費用額如上所示金額。
五、據上論結，本件上訴為不合法，依民事訴訟法第436條之32
    第1項、第2項、第436條之19第1項、第444條第1項前段、第
    95條、第78條，裁定如主文。
中　　華　　民　　國　　110 　年　　4 　　月　　30　　日
                民事第四庭    審判長法　官　陳瑞水
                                    法  官　許嘉仁
                                    法  官　徐沛然
以上正本係照原本作成。
本件不得抗告。
中　　華　　民　　國　　110 　年　　4 　　月　　30　　日
                                    書記官　蔡明株